【裁判字號】    88,上易,2633
【裁判日期】    890330
【裁判案由】    恐嚇
【裁判全文】
臺灣高等法院臺中分院刑事判決                  八十八年度上易字第二六三三號
    上  訴  人  臺灣台中地方法院檢察署檢察官
    被      告  丙○○
右上訴人因被告恐嚇案件，不服臺灣台中地方法院八十八年度易字第二○○四號中華
民國八十八年九月六日第一審判決（起訴案號：臺灣台中地方法院檢察署八十八年度
偵字第五四二六號），提起上訴，本院判決如左：
      主  文
上訴駁回。
      理  由
一公訴意旨略以︰被告丙○○於民國八十七年十二月二十六日十五時三十分許，在
    台中縣太平市○○路十甲橋旁，基於概括之犯意，藉故向甲○○購買電動工具時
    ，誑稱疑似為其失竊之物，並對甲○○恫稱：如不交待清楚，就要帶人來開槍，
    叫伊不要再賣工具云云，復對在場之丁○○恫稱：不要管閒事，如要管閒事，十
    分鐘後叫幾個兄弟拿三把槍來開槍云云，甲○○及丁○○聞後均因而心生畏懼，
    致生危害於安全。因認被告涉有刑法第三百零五條之恐嚇罪嫌。
二按犯罪事實應依證據認定之，無證據不得推定其犯罪事實；又不能證明被告犯罪
    或其行為不罰者，應諭知無罪之判決，刑事訴訟法第一百五十四條第三百零一
    條第一項分別定有明文。又告訴人之告訴，係以使被告受刑事訴追為目的，是其
    陳述是否與事實相符，仍應調查其他證據以資審認，最高法院五十二年台上字第
    一三○○號著有判例可資參照。
三、公訴意旨認被告有上開犯行，無非以被害人甲○○、丁○○之指述，互核情節大
    致相符，為其主要論據。惟訊據被告堅決否認有前揭恐嚇之犯行，辯稱：向甲○○購買工具，價錢談不攏，問甲○○有無發票，甲○○稱沒有，其乃稱這是中古
    的工具，拿回去能不能用也不知道，甲○○及丁○○等人就聯手毆打其與羅啟文
    ，伊被送醫後，曾提供車牌號碼予警員追查兇嫌係丁○○，且提出傷害告訴，並
    未出言恐嚇等語。經查：(一)甲○○、丁○○固於警訊、偵查及本院訊問中分別指
    述被告對其等施以恐嚇，丁○○並證述有聽到被告恐嚇甲○○，甲○○於警訊、
    偵查中亦指稱被告有恐嚇丁○○。惟甲○○於原審審理時到庭陳稱：丙○○對其
    恐嚇後即離開，約過了一個小時，丙○○帶羅啟文來，才與丁○○等人互歐，只
    有聽到丙○○叫丁○○不要管閒事，未聽到丙○○說要帶三支槍來開槍，丙○○
    對其恐嚇時，丁○○並不在現場等語。準此，被告於恐嚇甲○○時，丁○○並非
    在場之人，其指稱有聽到被告對甲○○恐嚇，即非事實；又甲○○既只有聽到被
    告叫丁○○不要管閒事，未聽到被告說要帶三支槍來開槍等對丁○○恐嚇之言語
    ，則其在警訊中指證被告有恐嚇丁○○之行為，亦非真實，是甲○○、丁○○所
    言，均不能互為他方指述被告有恐嚇行為之佐證。(二)被告所辯，核與羅啟文於警
    訊及偵查中所述相符，復有原審調取丙○○、羅啟文對丁○○提出傷害告訴之警
    訊筆錄及診斷證明書在卷可憑。證人即受理被告報案之警員趙永進亦於原審到庭
    結證：「是八十七年十二月二十六日，在十甲橋發生打群架事件，警網趕過去，
    傷者已被送醫院‧‧‧路人說傷者已被送八○三醫院，我們就趕到醫院，是羅啟
    文、丙○○二者被送醫，我就告訴他們二人，等傷勢好了就到派出所作筆錄，他
    們有提供車號資料，經查是丁○○」等語，是被告所辯，尚非不可採信。況依前
    揭診斷證明書所示，被告受有頭部外傷合併腦震盪及頭皮撕裂傷、兩側食指開放
    性骨折、臉部撕裂傷、兩側大腿撕裂傷等傷害，其傷勢顯非輕微。丁○○等人既
    當場對被告施暴成如上之傷害，被告與告訴人甲○○、丁○○間既互有指控，則
    被告曾否對甲○○、丁○○恐嚇要拿槍來開槍，亦值可疑。(三)綜上所述，本件並
    無任何證據足可佐證甲○○、丁○○之指述為真實，揆諸前揭判例意旨，尚難僅
    執甲○○、丁○○各自片面且尚有瑕疵之指述，論處被告恐嚇之罪責。此外，復
    查無其他積極證據資以證明被告有何恐嚇之犯行，不能證明被告犯罪，原審因而
    為被告無罪之諭知，經核並無不合。檢察官上訴猶執陳詞，指摘原判決不當，為
    無理由，應予駁回。
四、據上論斷，應依刑事訴訟法第三百六十八條，判決如主文。
本案經檢察官乙○○到庭執行職務。
中      華      民      國    八十九     年      三       月    三十    日
                                  臺灣高等法院臺中分院刑事第七庭
                                        審判長法  官  劉  連  星
                                              法  官  江  錫  麟
                                              法  官  林  秋  華
右正本證明與原本無異。
不得上訴。
                                              書記官  阮  正  枝
中      華      民      國    八十九     年      四       月     一     日
                                                                        Ｑ


司法院資訊處製作；財團法人民間司法改革基金會備份。
